臺灣桃園地方法院交通事件裁定　　　　　　　　　　九十三年度交聲字第四七八號
　　原處分機關　交通部公路總局新竹區監理所桃園監理站
　　異　議　人　甲○○　男　二.
　　即受處分人
右列異議人即受處分人因違反道路交通管理處罰條例事件，對交通部公路總局新竹區
監理所桃園監理站違反道路交通管理事件裁決書所為處分（原處分案號：中華民國九
十三年九月七日桃監裁罰字第裁五二─ＤＡ0000000號），聲明異議，本院裁
定如左：
        主  文
異議駁回。
        理  由
一、聲明異議意旨略以：異議人即受處分人甲○○駕駛其所有之車牌號碼Ｌ九─八二
    ○二號自用小客車（下稱上開小客車），於民國九十三年七月十一日一時三十分
    許，行經桃園縣龜山鄉○○路與忠義路口，遭桃園縣政府警察局龜山分局龜山派
    出所警員以測得車子高度一二六公分為由，而舉發變更車體、降低車身，惟本件
    舉發並無依據，且道路交通安全規則亦無明定車輛高度，況上開小客車曾經過汽
    車定期檢驗合格，爰依法聲明異議，請求撤銷原裁決處分等語。
二、按汽車車身、引擎、底盤等重要設備變更或調換，或因交通事故遭受重大損壞修
    復後，不申請公路主管機關施行臨時檢驗而行駛者，處汽車所有人六百元以上一
    千二百元以下罰鍰，並責令其檢驗，道路交通管理處罰條例第十八條定有明文。
三、經查：
    (一)本件違規事實係異議人駕駛其所有之上開小客車，於九十三年七月十一日一
        時三十分許，行經桃園縣龜山鄉○○路與忠義路口，為桃園縣政府警察局龜
        山分局龜山派出所警員舉發變更車體、降低車身，而違反道路交通管理處罰
        條例第十八條，且填製桃園縣警察局桃警局交字第ＤＡ0000000號舉
        發違反道路交通管理事件通知單，惟異議人於應到案日期（九十三年七月二
        十六日）前到案陳述不服舉發，裁決機關認無理由而於九十三年九月七日裁
        決處罰鍰新臺幣一千八百元，並責令檢驗，有前揭違規通知單、裁決書各一
        份附卷可參。
    (二)異議人雖辯稱：本件舉發並無依據，且道路交通安全規則亦無明定車輛高度
        云云，然按認定車身有無變更降低之標準依據，為該車新領牌照登錄之尺寸
        一節，此參諸道路交通安全規則第三十九條之一第七款所規定，汽車定期檢
        驗之項目及標準，包括車輛尺度與「紀錄」相符等語可明，亦據交通部公路
        總局新竹區監理所桃園監理站以九十三年十一月八日竹監桃字第○九三○○
        二五七三二號函覆在卷。本件上開小客車新領牌照登錄之車高為一三八公分
        ，有汽車車籍查詢表一紙在卷足佐，而異議人既就其所有之上開小客車於右
        揭時、地，經警測得車子高度一二六公分之事實並不爭執，則堪認上開小客
        車確有變更車體、降低車身之情。況異議人亦於本院審理中陳稱：伊承認從
        前手買來時，就知道該車子已經經過改裝，比原廠車子的車身降低，伊也沒
        有去申請臨時檢驗等語明確在卷（見本院九十三年十月二十九日訊問筆錄）
        ，足見異議人明知上開小客車之車身經過變更，而較新領牌照登錄之車高為
        低，此外，證人即舉發本件之警員施宏岳復就舉發過程於本院審理中結證屬
        實在卷（見本院同上訊問筆錄）。據上，異議人上開所辯各情，尚非可採。
    (三)異議人雖另辯稱：上開小客車曾經過汽車定期檢驗合格云云，並提出行車執
        照影本一份為證，惟九十三年七月十一日案發當日距離九十三年三月二日定
        期檢驗日，已時逾四月，其間，上開小客車是否有經變更車身，已非無疑，
        是上開小客車縱於九十三年三月二日經定期檢驗合格，亦無法因之即認九十
        三年七月十一日案發當時，上開小客車之車身高度定與進行檢驗時相同，況
        經本院就汽車進行定期檢驗時，車身有無降低之標準依據一節，向於九十三
        年三月二日，對上開小客車進行定期檢驗之元隆汽車代檢廠查詢，該代檢廠
        亦函覆：車身有無降低之標準，以該車新領牌照登記書登錄之尺寸為準，有
        元隆汽車代檢廠九十三年十一月十五日元字第九三一一一五號函在卷可參，
        可見元隆汽車代檢廠所據之認定標準與前述交通部公路總局新竹區監理所桃
        園監理站函覆者並無歧異，基此，要不得據異議人上開所辯即逕為其有利之
        認定甚明。
    (四)綜上所述，本件異議人所有之上開小客車，車身變更，不申請臨時檢驗而行
        駛，於接獲前揭違規通知書後，於應到案期日前（九十三年七月二十六日前
        ）到案陳述不服舉發，裁決機關認無理由，而依前揭道路交通管理處罰條例
        第十八條，違反道路交通管理事件統一裁罰基準及處理細則第四十三條、第
        四十四條、第六十一條規定，對異議人處新臺幣一千八百元之罰鍰，並責令
        檢驗，經核並無違法之處，異議意旨求為撤銷原裁決，非有理由，應予駁回
        。
據上論斷，應依道路交通管理處罰條例第八十七條第二項、道路交通案件處理辦法第
十九條，裁定如主文。
中　　　華　　　民　　　國　　九十三　　年　　 十一 　　月　　 三十 　　日
                                  臺灣桃園地方法院交通法庭
                                            法  官  王美玲
右正本證明與原本無異。
如不服本裁定，應於裁定送達後五日內向本院提出抗告狀。
                                            書記官  張子涵
中　　　華　　　民　　　國　　九十三　　年　　 十二 　　月　　　六　　　日
